【裁判字號】    98,台抗,355
【裁判日期】    980604
【裁判案由】    違反政府採購法
【裁判全文】
最高法院刑事裁定              九十八年度台抗字第三五五號
抗  告  人  甲○○
上列抗告人因違反政府採購法案件，不服台灣高等法院高雄分院
中華民國九十八年二月二十六日駁回上訴之裁定（九十七年度重
上更(三)字第七三號），提起抗告，本院裁定如下：
    主  文
抗告駁回。
    理  由
本件原裁定係以提起上訴，應自判決送達後十日內為之；又原審
法院認為上訴不合法律上程序或法律上不應准許或其上訴權已經
喪失者，應以裁定駁回之；但其不合法律上之程序可補正者，應
定期間先命補正；刑事訴訟法第三百四十九條、第三百八十四條
分別定有明文。抗告人甲○○係於民國九十八年一月三十一日收
受原審法院九十七年度重上更(三)字第七三號違反政府採購法案件
刑事判決之送達（九十八年一月二十一日寄存送達在羅斯福路派
出所，經十日發生效力），有送達證書可查，竟遲至同年二月二
十五日始向原審法院提出刑事聲明上訴狀，扣除其在途期間十日
，已逾十日之法定上訴期間。揆諸上開規定，顯屬違背法律上之
程式，且無從命補正，乃依刑事訴訟法第三百八十四條裁定駁回
其第三審上訴。經查抗告人因涉犯違反政府採購法案，經原審法
院撤銷第一審關於抗告人部分科刑之判決，改判依行為時即修正
前刑法連續犯、牽連犯規定，從一重仍論處抗告人政府採購法第
八十七條第一項罪刑（九十七年度重上更(三)字第七三號），該判
決正本係於九十八年一月二十一日以郵務方式送達於抗告人之住
所台北市○○路○段一五五巷一二八之一號，然因未能會晤應受
送達之抗告人本人，亦無受領文書之同居人或受僱人，乃經送達
之郵務人員依法以寄存方式予以送達，亦即將兩份送達證書，一
份黏貼在該送達地址門首，另一份置於該址信箱，並將應送達之
文書寄存於管轄之台北市政府警察局大安分局羅斯福路派出所，
有原審法院送達證書足憑，則該送達依刑事訴訟法第六十二條，
準用民事訴訟法第一百三十八條第二項規定，應於該寄存日起經
十日，即同年月三十日發生送達效力。而因抗告人住所非屬原審
法院管轄區域，依司法院訂頒之法院訴訟當事人在途期間標準第
三條一之(一)規定，計算其在途期間為十日，經扣除後，其十日之
法定上訴期間，應於同年二月十九日屆滿，乃抗告人遲至同年二
月二十五日始具狀提起第三審上訴，有附於原審更(三)卷之刑事上
訴狀可按，顯已逾十日上訴期間，原裁定因之以抗告人之上訴逾
期，乃依上開規定予以裁定駁回其上訴，核無不合。抗告意旨略
以本件送達機關依寄存送達方式送達原審判決，並未依民事訴訟
法第一百三十八條第一項規定，製作送達證書黏貼在其住處門首
，亦未將之置於其信箱，致抗告人不知有寄存送達，而未能前往
領取判決，其寄存送達並不合法，自應以抗告人實際領取判決之
時間，即九十八年二月十九日為送達之時，渠於同年月二十五日
提起第三審上訴，應尚未逾期云云。然本件寄存送達已經送達機
關依刑事訴訟法第六十二條準用民事訴訟法第一百三十八條第一
項規定，將兩份送達證書，一份黏貼在抗告人上開住所門首，另
一份置於該址信箱，並將應送達之文書寄存於管轄之羅斯福路派
出所，有原審法院送達證書足憑，業如前述。抗告意旨徒憑自己
說詞，指該寄存送達並不合法，難認為有理由，應予駁回。
據上論結，應依刑事訴訟法第四百十二條，裁定如主文。
中    華    民    國  九十八  年    六    月    四    日
                      最高法院刑事第十二庭
                          審判長法官  黃  一  鑫
                                法官  張  春  福
                                法官  林  勤  純
                                法官  李  錦  樑
                                法官  陳  國  文
      本件正本證明與原本無異
                                      書  記  官
中    華    民    國  九十八  年    六    月   十一   日
                                                      V


司法院資訊處製作；財團法人民間司法改革基金會備份。
